【裁判字號】    88,交上易,1859
【裁判日期】    890118
【裁判案由】    過失傷害
【裁判全文】
臺灣高等法院臺南分院刑事判決          八十八年度交上易字第一八五九號  Ａ
      上  訴  人  臺灣台南地方法院檢察署檢察官
      被      告  甲  ○  ○
右上訴人因被告過失傷害案件，不服臺灣臺南地方法院八十八年度交易字第二五五號
中華民國八十八年九月九日第一審判決（起訴案號：臺灣臺南地方法院檢察署八十八
年度偵字第六七六八號），提起上訴，本院判決如左：
      主      文
原判決撤銷。
甲○○因過失傷害人，致重傷，處有期徒刑陸月，如易科罰金，以佰元折算壹日。
      事      實
一、甲○○於民國八十七年十二月四日上午七時五十分許，駕駛車牌號碼ＵＬ－四三
    五九號自用小客車，沿台南市○○路內側快車道由東往西方向行駛，至文賢路與
    西和路交岔路口，左轉彎進入西和路時，應注意轉彎車應讓直行車先行，而依當
    時情形，又無不能注意之情事，竟疏於注意，貿然左轉，於通過交岔路口時，適
    乙○（16.9.生）騎乘車牌ＭＺＭ－七００號重型機車自文賢路西向東駛來，亦
    疏未注意車前狀況，二車煞避不及，致甲○○所駕自用小客車右前保險桿撞及乙
    ○所騎重型機車車左側，乙○人車倒地後，受有左足後半（足之一半）撕脫傷及
    軟組織缺損併骨頭及跟骨韌帶部分損傷之傷害，經移植肌肉及植皮，雖可恢復足
    部外觀，惟足跟部仍潰瘍，已毀敗其左肢之機能。甲○○於肇事後，在未被有偵
    查權之公務員發覺前，向到場之警察人員自首，進而接受裁判。
二、案經被害人乙○訴由臺灣臺南地方法院檢察署檢察官偵查起訴。
      理      由
一、被告甲○○承認於右揭時地駕駛自用小客車，與被害人乙○所騎重型機車發生碰
    撞，致乙○受有如事實項下所述之傷害，核與乙○在偵審中指訴情節相符，並有
    警繪道路交通調查報告表及現場照片附卷可資佐證。被害人王抄確因本件車禍受
    傷，復有奇美醫院診斷證明書影本及12.（）奇醫字第5934號病歷摘要表附
    卷可稽。按車輛行駛至交岔路口轉彎時，轉彎車應讓直行車先行，道路交通安全
    規則第一百零二條第一項第六款定有明文。被告駕車行經上開肇事路段，自應注
    意依上述道路交通安全規則之規定行車，以策安全，且依當時之天候、路況等情
    狀，並無不能注意之情形，乃被告竟疏於注意貿然左轉，以致肇事，被告之行為
    自有過失。本件車禍經台南區車輛行車事故鑑定委員會鑑定結果，亦認為被告駕
    駛小客車，轉彎車未讓直行車先行，為肇事主因，有該會鑑定書在卷可參，益徵
    被告確有過失，其過失行為與被害人受傷間有相當因果關係。被害人乙○駕駛重
    機車未注意車前狀況雖亦為肇事次因，惟被告之過失責任仍難解免。本件之事證
    已臻明確，被告犯行堪以認定。
二、被害人乙○所受之傷害為：左足後半（足之一半）撕脫傷及軟組織缺損併骨頭及
    跟骨韌帶部分損傷，經移植肌肉及植皮，雖可恢復足部外觀，惟足跟部仍潰瘍，
    已毀敗其左肢之機能等情，有奇美醫院12.（）奇醫字第5934號病歷摘要表
    附卷可考，是被害人乙○已致重傷無疑。核被告所為，係犯刑法第二百八十四條
    第一項後段之過失致人重傷害罪。檢察官起訴認係觸犯刑法第二百八十四條第一
    項前段之過失傷害罪云云，其所引起訴法條尚有未洽，應予變更。被告於肇事後
    ，在未被有偵查權之公務員發覺前，向到場之警察人員自首，進而接受裁判，此
    有原審電話通話紀錄單可稽，應依刑法第六十二條前段之規定減輕其刑。原審予
    以論罪科刑，量處有期徒刑月，固非無見，惟誤依刑法第二百八十四條第一項
    前段論處，檢察官上訴意旨雖未指摘及此，惟原判決既有可議，自應由本院將原
    判決撤銷改判。爰審酌被告原任職監獄教誨師（現已退休），犯罪後未與被害人
    達成和解及其他一切情狀，量處如主文第二項所示之刑，並諭知易科罰金之折算
    標準，以資懲儆矯正。
三、據上論斷，應依刑事訴訟法第三百六十九條第一項前段、第三百六十四條、第二
    百九十九條第一項前段、第三百條，刑法第二百八十四條第一項後段、第六十二
    條前段、第四十一條，罰金罰鍰提高標準條例第一條前段、第二條，判決如主文
本案經檢察官蘇南桓到庭執行職務。
中    華    民    國      八十九      年      一      月      十八      日
                                  臺灣高等法院臺南分院刑事第五庭
                                      審判長法官  楊    省    三
                                            法官  蘇    重    信
                                            法官  林    永    茂
右正本證明與原本無異。
不得上訴。
                                      法院書記官  趙    玲    瓏
中    華    民    國      八十九      年      一      月      十九      日
附錄本案論罪科刑法條全文
刑法第二百八十四條第一項：
因過失傷害人者，處六月以下有期徒刑、拘役或五百元以下罰金，致重傷者，處一年
以下有期徒刑、拘役或五百元以下罰金。


司法院資訊處製作；財團法人民間司法改革基金會備份。
